【裁判字號】    90,簡上,7
【裁判日期】    890623
【裁判案由】    毒品危害防制條例
【裁判全文】
臺灣士林地方法院刑事判決                              九十年度簡上字第七號
    上  訴  人
    即  被  告  甲○○
右列被告因違反毒品危害防制條例案件，不服本院內湖簡易庭八十八年度湖簡字第九
○四號，中華民國八十九年六月二十三日第一審判決（聲請簡易判決處刑案號：臺灣
士林地方法院檢察署八十八年度毒偵字第四一八號）提起上訴，本院判決如左：
    主  文
原判決撤銷。
甲○○施用第二級毒品，累犯，處有期徒刑肆月，如易科罰金以參佰元折算壹日。
    事  實
一、甲○○前曾於民國八十六年間，因違反藥事法案件，經臺灣臺北地方法院以八十
    六年度易字第四五六三號判處有期徒刑四月確定，於八十七年九月十九日（原審
    判決誤載為八十七年八月二十六日）執行完畢。甲○○明知安非他命為第二級毒
    品，猶於八十六年三月間某日起至同年四月十日止，在臺北市○○區○○路三段
    一三二號住處及同路一段七三七巷一弄二十號二樓友人盧峖伯住處，連續施用第
    二級毒品安非他命多次，嗣經警分別於同年四月十二日晚上十時許在臺北市○○
    區○○路、瑞光路口；同年七月七日凌晨四時許在臺北市○○路○段立建賓館內
    ；同年十一月二十三日晚上八時許在其上址住處查獲，經臺灣高等法院（原審判
    決所引檢察官聲請簡易判決處刑書誤載為臺灣士林地方法院）依職權裁定送觀察
    勒戒，認無繼續施用毒品傾向，由該院以八十七年度上易字第三七二五號判決免
    刑確定。又自八十八年五、六月間起至同年七月三十日止，在其上址住處，連續
    施用第二級毒品安非他命多次，為警於同年七月三十日晚上六時三十分許在上址
    查獲，經依本院以八十八年度毒聲字第一五三八號裁定送觀察、勒戒後，認無繼
    續施用毒品傾向，由臺灣士林地方法院檢察署檢察官於八十八年八月十七日以八
    十八年度毒偵字第五三號不起訴處分確定。詎其仍不知悔改，復於八十八年九月
    二日晚上八時五十五分許經警採尿回溯前九十六小時內之某時（不含查獲後至採
    尿前留滯警局之時間），在某不詳地點，施用第二級毒品安非他命，為警於八十
    八年九月二十晚上七時三十分許，在臺北縣汐止市長江接十三巷十二弄十一號三
    樓查獲。
二、案經臺北市政府警察局信義分局報請臺灣士林地方法院檢察署檢察官聲請簡易判
    決處刑。
    理  由
一、訊據上訴人即被告甲○○於警訊及偵查中雖矢口否認上開犯行，辯稱沒有吸食安
    非他命云云。惟查右開事實，已據證人即同案被警查獲之劉壹郎、林家祥、林清
    河、陳文進於警訊中證述屬實，且被告為警查獲後所採集之尿液經送台北市立療
    養院檢驗結果，亦呈安非他命陽性反應，有該院八十八年九月二十八日煙毒尿液
    檢驗報告書一紙在卷可稽，而依行政院衛生署藥物食品檢驗局八十一年二月八日
    （八一）藥檢壹字第○○一一五六號函釋，吸食安非他命後，百分之九十於九十
    六小時內自尿中排出，是被告於八十八年九月二十八日晚上八時五十五分許採尿
    前九十六小時內之某時（不含查獲後至採尿前留滯警局之時間）有非法施用第二
    級毒品安非他命之行為甚明，被告所辯無非卸責之詞，洵無可採。又被告前因違
    反毒品危害防制條例案件，分別經臺灣高等法院八十七年度上易字第三七二五號
    及本院以八十八年毒聲字第一五三八號裁定送觀察、勒戒後，均認無繼續施用毒
    品傾向，而分別由臺灣高等法院於八十七年九月二十九日以八十七年度上易字第
    三七二五號判處免刑確定及臺灣士林地方法院檢察署檢察官於八十八年八月十七
    日以八十八年度毒偵字第五三號為不起訴處分確定，有各該判決書及不起訴處分
    書各一份存卷足參，被告三犯毒品危害防制條例第十條第二項之施用第二級毒品
    罪，事證明確，犯行堪以認定，應依法論科。
二、核被告甲○○所為，係犯違反毒品危害防制條例第十條第二項施用第二級毒品罪
    。被告因施用第二級毒品安非他命而持有之，其持有之低度行為為施用之高度行
    為所吸收，不另論罪。查被告有事實欄所載之犯罪科刑執行情形，有臺灣高等法
    院檢察署刑案紀錄簡覆表及本院被告全國前案紀錄表各乙份附卷可按，其於受有
    期徒刑執行完畢後，於五年內再犯本件最重本刑為有期徒刑之罪，為累犯，應依
    刑法第四十七條之規定，加重其刑。原審基此因認被告罪證明確，爰引刑事訴訟
    法第四百四十九條第一項前段、第四百五十四條第二項，毒品危害防制條例第十
    條第二項、第二十條第三項前段，刑法第十一條前段、第四十一條、第四十七條
    ，罰金罰鍰提高標準條例第二條之規定，科處上訴人即被告有期徒刑四月，並諭
    知易科罰金之折算標準，原非無見，量刑亦屬妥適。被告上訴未附理由，空言指
    摘原判決不當，核非可採，其上訴為無理由。惟按被告犯罪後，刑法第四十一條
    業已修正為「犯最重本刑為五年以下有期徒刑以下之罪，而受六個月以下有期徒
    刑或拘役之宣告，因身體、教育、職業、家庭之關係或其他正當事由，執行顯有
    困難者，得以一元以上三元以下折算一日，易科罰金。但確定因不執行所宣告之
    刑，難收矯正之效，或難以維持法秩序者，不在此限。併合處罰之數罪，均有前
    項情形，其應執行之刑逾六月者，亦同」，於九十年一月十日公布，同年一月十
    二日施行，是被告犯後法律已有變更，比較新舊法，以修正後之刑法第四十一條
    第一項較有利於被告，依刑法第二條第一項前段規定，應適用裁判時之刑法第四
    十一條第一項前段諭知易科罰金之折算標準。然原審判決未及比較適用上開修正
    之法律，尚有未洽，自應由本院撤銷改判。爰審酌被告犯罪之動機、目的、手段
    ，及其生活狀況、智識程度、施用毒品對其身心影響甚大，及犯罪後猶飾詞圖卸
    ，尚無悔意等一切情狀，量處如主文所示之刑，並諭知易科罰金之折算標準。
三、被告經合法傳喚，無正當理由不到庭，爰不待其陳述逕行判決。
據上論斷，應依刑事訴訟法第四百五十五條之一第一項、第三項、第三百六十九條第
一項前段、第三百七十一條、第三百六十四條、第二百九十九條第一項前段，毒品危
害防制條例第十條第二項，刑法第十一條前段、第二條第一項前段、第四十七條、第
四十一條第一項前段，罰金罰鍰提高標準條例第第二條，判決如主文。
本案經檢察官施慶堂到庭執行職務
中      華      民      國    九十      年      二      月    二十八    日
                                  臺灣士林地方法院刑事第二庭
                                      審判長法  官
                                            法  官
                                            法  官
右正本證明與原本無異。
如不服本判決，應於判決送達後十日內，向本院提出上訴狀。
                                          書記官
中    華    民    國      八十        年              月              日


司法院資訊處製作；財團法人民間司法改革基金會備份。
